【裁判字號】    98,聲繼,3
【裁判日期】    980227
【裁判案由】    遺產繼承
【裁判全文】
臺灣臺東地方法院民事裁定               98年度聲繼字第3號
聲  明  人  丙○○
            丁○○
共同代理人  戊○○
上列聲請人聲明繼承遺產事件，本院裁定如下：
    主  文
本件遺產繼承之聲明應予駁回。
聲明程序費用新臺幣壹仟元由聲明人負擔。
    理      由
一、聲明意旨略以：被繼承人乙○○係於民國11年（西元1922年
    ）2月7日出生，於96年5 月13日死亡，其死亡後在臺灣地區
    留有遺產，聲明人為乙○○在大陸地區之女兒，對乙○○遺
    產有繼承權，爰依臺灣地區與大陸地區人民關係條例第66條
    暨施行細則第59條規定，向本院為聲請繼承之意思表示等語
    。並提出乙○○除戶謄本、繼承系統表、及經財團法人海峽
    交流基金會驗證之大陸地區廣西壯族自治區容縣公證處作成
    之親屬關係公證書、委託書、書信2紙、返鄉探親照片1幅等
    件為證。
二、按在大陸地區製作之文書，經行政院設立或指定之機構或委
    託之民間團體驗證者，推定為真正；此推定真正之文書，其
    實質上證據力，由法院或有關主管機關認定，臺灣地區與大
    陸地區人民關係條例第7 條、臺灣地區與大陸地區人民關係
    條例施行細則第9條第1項分別定有明文。是以，前開臺灣地
    區與大陸地區人民關係條例第7 條所稱之真正，係指形式上
    之真正而言，至該文書之內容是否足以證明某一待證事實存
    在，仍需法院綜合一切事實證據予以判斷，並非該文書一經
    提出，法院即不須就其他法院應依職權調查之事項予以調查
    。
三、經查：本件被繼承人乙○○係11年2月7日出生，於96年5 月
    13日死亡，生前設籍在臺東縣鹿野鄉○○村○○路○段1號，
    且在臺灣地區並無配偶及子女，有戶籍謄本1 份在卷可稽；
    按本件聲明人主張其為被繼承人之女，固提出法定繼承順位
    表、（2008）桂容證字第566 號親屬關係公證書為據，惟經
    本院向行政院國軍退除役官兵輔導委員會臺東榮民服務處函
    調被繼承人生前遺留之資料，該處以98年2 月12日東縣服字
    第0980000536號函檢送被繼承人乙○○於94年6月9日所載之
    「行政院國軍退除役官兵輔導委員會臺東榮民服務處單身榮
    民親屬關係表」1 份，於該關係表上，被繼承人記載之大陸
    親屬僅「配偶甲○○」，無聲明人丙○○、丁○○之相關記
    載；另本院依職權向臺東縣後備指揮部函調被繼承人之兵籍
    資料，經該部以98年2 月17日後臺東動字第0980000487號函
    檢附乙○○之兵籍資料1 份，除載有父梁正邦、母潘氏、妻
    容氏、子梁邡常外，別無其他親友之記載。再者，聲請人提
    出之繼承順位表上記載被繼承人乙○○之父梁正邦為1881年
    7月19日出生、其母潘氏係1939年9月30日出生，核與上開兵
    籍表上記載父、母之出生日期皆不相符。復由聲明人所附具
    之雙方往返書信以觀，均係被繼承人與其妻之書信，無被繼
    承人與聲請人丙○○、丁○○之往來信函，實不符常情，足
    認聲明人所提出上開親屬關係證明書內容之真實性有疑。
四、綜上各情，聲明人主張其為被繼承人乙○○在大陸地區之子
    女，雖據提出大陸地區廣西壯族自治區容縣公證處作成之親
    屬關係公證書為證，並經財團法人海峽交流基金會認證，而
    得認為其形式為真正。然依首揭說明及前開本院調查結果，
    聲明人二人是否確為乙○○在大陸地區之子女，顯有疑義。
    而聲明人復未能提出其他證據證明其與被繼承人之關係，本
    院尚難僅以聲明人所提之書證即認其主張為真正。從而，聲
    明人本於臺灣地區與大陸地區人民關係條例第66條之規定，
    向本院為遺產繼承之表示，於法尚非有據，應予駁回。
五、依非訟事件法第21條第1項前段、第24條第1項，裁定如主文
    。
中    華    民    國    98    年     2    月    27    日
                  民事庭  法  官  蔡玉雪
以上正本係照原本作成。
如對本裁定抗告，須於裁定送達後10日內向本院提出抗告狀，並
應繳納抗告費新臺幣1,000元。
中    華    民    國    98    年     3    月    2    日
                          書記官  洪月甚


司法院資訊處製作；財團法人民間司法改革基金會備份。
